臺灣高雄地方法院刑事判決　　　　　　　　　　　　九十一年度訴字第二二六號
　　公　訴　人　臺灣高雄地方法院檢察署檢察官
　　被　　　告　甲○○
　　指定辯護人　本院公設辯護人　乙○○
右列被告因毒品危害防制條例案件，經檢察官提起公訴（九十一年度偵字第一三０三
二號），本院判決如左：
    主  文
甲○○共同運輸第二級毒品，累犯，處有期徒刑捌年肆月，褫奪公權陸年。
扣案之安非他命壹包（驗後淨重玖佰玖拾玖點肆壹公克）沒收銷燬之；新台幣肆仟玖
佰參拾元沒收之。
    事  實
一、甲○○前曾於民國八十年間，因違反麻醉藥品管理條例案件，經臺灣高等法院高
    雄分院判處有期徒刑八年確定，並於八十八年六月七日執行完畢。詎甲○○仍不
    知悔改，於九十一年八月二十六日十二時許，在其住處受一不詳姓名年籍綽號「
    邱仔」之成年男子所託，應允以新台幣（下同）一萬元之代價，將第二級毒品安
    非他命攜至台北客運總站後，即依約於同日晚間八時三十分許，至高雄市三民區
    ○○○路二０六號阿囉哈客運站與該綽號「邱仔」之男子碰面，並基於運輸第二
    級毒品安非他命之犯意聯絡及行為分擔，由該綽號「邱仔」之男子，交付一部分
    代價五千元及以紙袋盛裝，內藏有第二級毒品安非他命一包（驗後淨重九九九、
    四一公克）之茶葉罐予甲○○，甲○○隨即購買當晚九時之客運車票準備北上，
    在候車之際，為掩人耳目，乃將該茶葉罐置於目光可及之他處，並在該處購買黑
    輪、米血等物食用。嗣於該班次之客運車進站後，甲○○乃起身並手提前開裝有
    茶葉罐之紙袋準備搭車，見先前曾在客運車站內臨檢，而再次折返之巡邏員警顏
    禾杰、宋秀賢駕駛警車上前欲攔截時，立即折返該客運車站內，並將該紙袋藏置
    於櫃檯旁，惟仍因其神色緊張而經警當場查獲，並扣得上開第二級毒品安非他命
    一包及退還車票後之餘款四千九百三十元。
二、案經高雄市政府警察局刑警大隊移送臺灣高雄地方法院檢察署檢察官偵查起訴。
    理  由
一、訊據被告甲○○固坦認有於右揭時地，自綽號「邱仔」之成年男子收受裝有上開
    第二級毒品安非他命之茶葉罐，並擬搭乘阿囉哈客運車前往台北等事實不諱，惟
    矢口否認有何運輸毒品之犯行，辯稱：茶葉罐是因綽號「邱仔」者，知道伊要北
    上去找朋友玩，便要伊順道帶去台北客運總站，自然會有綽號「邱仔」的朋友來
    拿，並且會給伊一萬元帶回來給綽號「邱仔」者，不知道茶葉罐內裝的是安非他
    命云云。然查，右揭事實，業據被告甲○○於警訊時供承在卷，並核與證人即查
    獲本件之員警顏禾杰於本院審理時證述：「當時我們巡邏經過，看到被告在如皇
    遊覽車旅客休息處站著等車，我們就上前盤查被告，第一次盤查時被告說要去台
    北找朋友要住二、三天，我們問是否有帶行李，被告回答沒有，並說車子快來了
    ，當時並沒有看到被告手上有帶任何東西，被告有出示身分證給我們，之後我們
    以無線電查核發現被告有毒品前科，我們去巷子繞了一圈，又在第三間的遊覽車
    客運公司那邊看到被告坐在那邊吃東西，這時也沒有看到被告手上有提東西，這
    時距離前次臨檢被告約十到十五分鐘，我們就在旁邊等要看被告是否有提行李，
    過沒有多久有二、三部遊覽車一起開過來，我們看到被告手上提了一個紙袋準備
    要上去其中的一部車子，他手上紙袋我們沒有看到是自那裡拿出來的，可能是先
    放在別處他視線可以看到的地方，於是我們就開警車過去，我們是著制服，被告
    有看到我們的警車，就折回當時他在吃東西的遊覽公司的櫃檯，站在櫃檯旁邊並
    把他手上的紙袋放在櫃檯進出處外面的邊邊，人就站在旁邊，我們其他二位就馬
    上上前，當時被告的神色很慌張，當時我們還不知道紙袋裡裝的是什麼東西，只
    是覺得他的行跡很可疑，第一次臨檢時他手上沒有拿任何東西，他的神色還滿鎮
    定的，第二次他有提紙袋，他看我們的神色是很慌張的。我們上前之後，我們將
    被告帶到外面並問被告先前不是說沒有帶東西，當時被告沒有回答，當時他的神
    情很緊張不知道要怎麼回答，之後得被告同意我們將紙袋裡的茶葉罐打開就看到
    一包白色大型夾鏈袋裡面裝著安非他命，茶葉罐的蓋子是用黑色膠布纏住的，並
    且在被告查到如扣案的現金，除此之外被告沒有攜帶任何的行李。警訊筆錄是依
    被告陳述據實制做，當時也有採尿，扣案毒品也有」等語，及證人宋秀賢證陳：
    「我所目睹的情形如顏禾杰所述相同，被告當時看到我們時神情很緊張都傻眼了
    。當時被告的車票是先放在他口袋裡，我們要帶他走，站務人員問我們是否要退
    票，被告就自他口袋裡將車票拿出來，我拿給站務人員退票，退票的錢都交給被
    告，這些退票的錢也是包括在扣案的現金裡」等節相符，復有經檢驗呈第二級毒
    品甲基安非他命陽性反應之白色粉末一包（驗後淨重九九九、四一公克）扣案可
    資佐憑，此有卷附之內政部警政署刑事警察局鑑定通知書一紙可參，依此，苟若
    被告前開所辯為真，豈會在員警仍不知其有持第二級毒品安非他命之情形下，一
    見員警欲再次上前攔檢時，即神色緊張的折返客運車站內，並將手中裝有第二級
    毒品安非他命之茶葉罐置於櫃檯旁，企圖掩飾該茶葉罐與其並無關聯，且對員警
    詢問何以先前聲稱未攜帶隨身物品之問話，有無法正常應對之舉，是足認被告應
    知茶葉罐內所裝者為第二級毒品安非他命甚為灼然。再者查扣之第二級毒品安非
    他命數量近一千公克，且被告已攜帶在身上，並購妥北上之客運車票正準備搭車
    前往台北，是應非所謂「零星夾帶」或「短途持送」之情形，則其主觀上有運輸
    第二級毒品安非他命之犯意至明。綜上所述，本件事證已明，被告之犯行堪予認
    定，應依法論科。
二、查安非命他命係毒品危害防制條例第二條第二款所稱之第二級毒品，被告受綽號
    「邱仔」男子之委託，擬自高雄攜帶毒品安非他命北上後再行交付，顯有基於運
    輸之犯意至明，是核其所為，係犯毒品危害防制條例第四條第二項之運輸第二級
    毒品罪。被告就上開犯行與綽號「邱仔」之成年男子間，有犯意之聯絡及行為之
    分擔，為共同正犯。被告持有第二級毒品，進而運輸，其持有之低度行為應為運
    輸之高度行為所吸收，不另論其持有第二級毒品罪。又被告前曾於八十年間，因
    違反麻醉藥品管理條例案件，經臺灣高等法院高雄分院判處有期徒刑八年確定，
    並於八十八年六月七日執行完畢乙節，有臺灣高等法院被告全國前案紀錄表一紙
    在卷可稽，其於五年內，再犯本件有期徒刑以上之罪，為累犯，應依刑法第四十
    七條之規定加重其刑（法定刑無期徒刑部分，依法不得加重）。爰審酌被告運輸
    第二級毒品，數量非微，純度甚高，助長毒品之氾濫，危害國人及社會治安至鉅
    ，情節不輕，本不宜輕縱，惟念其係為貪圖一萬元之代價，而受託運送致罹重典
    ，並非主謀者等一切情狀，量處如主文所示之刑，且依其犯罪之性質，本院認有
    褫奪公權之必要，爰併諭知褫奪公權六年。扣案之第二級毒品安非他命一包（驗
    後淨重九九九、四一公克）係毒品，不問屬於被告與否，依毒品危害防制條例第
    十八條第一項前段之規定沒收銷燬之，另扣案之四千九百三十元為被告犯罪所得
    之財物，依同法第十九條第一項之規定沒收之。
據上論斷，應依刑事訴訟法第二百九十九條第一項前段，毒品危害防制條例第四條第
二項、第十八條第一項前段、第十九條第一項，刑法第十一條、第二十八條、第三十
七條第二項、第四十七條，判決如主文。
中      華      民      國    九十一    年      九      月     三十    日
                                  臺灣高雄地方法院刑事第三庭
                                      法    官  柯彩燕
右正本證明與原本無異。
如不服本判決，應於判決送達後十日內，向本院提出上訴狀。
                                書記官    楊真芬
中    華    民    國      九十一      年      十      月      二      日
